臺灣高等法院民事裁定　　　　　　　　　96年度抗字第2086號
抗　告　人　乙○○
上列抗告人因與相對人甲○○○○○○○○○○○○ ○○○○○○○ ○○○○○○○○ ○○○○
間強制執行事件，對於中華民國96年11月19日臺灣板橋地方法院
96年度執字第52561號裁定提起抗告，本院裁定如下：
    主  文
抗告駁回。
抗告訴訟費用由抗告人負擔。
    理  由
一、抗告意旨略以：相對人甲○○○○○○○○○○○○ ○○○○○○○ ○○○○○○○○
    ○○○○持臺灣桃園地方法院95年度國貿字第1號民事判決，向
    原法院聲請對抗告人財產在美金160,023元、及美金20萬元
    自民國（下同）95年6月16日起至同年7月11日止、及美金19
    萬0023元自95年7月12日起至96年2月5日、及美金16萬0023
    元自96年2月6日起至清償日止均按年息5%計算之利息為假執
    行。然相對人僅在英屬維京群島註冊，迄未向我國申請認許
    ，復未在我國設有事務所或營業所，僅有通訊處，其欠缺當
    事人能力，自不得聲請強制執行；況相對人所登記董事「
    TERRISA CHEN」是否即係本件「丙○○」，亦有疑問，抗告
    人據以向原法院異議，然原法院未詳予調查即裁定駁回異議
    ，爰提起抗告請求廢棄原裁定等語。
二、按非法人之團體，設有代表人或管理人者，有強制執行事件
    之當事人能力，強制執行法第30條之1準用民事訴訟法第40
    條第3項定有明文。次按未經認許其成立之外國法人，雖不
    能認其為法人，然仍不失為非法人之團體，苟該非法人團體
    設有代表人或管理人者，依民事訴訟法第40條第3項規定，
    自有當事人能力。至其在臺灣是否設有事務所或營業所則非
    所問，有最高法院50年台上字第1898號判例可稽。查相對人
    係依英屬維京群島國際公司法在英屬維京群島註冊登記，並
    以「TERRISA CHEN」為登記董事（見原審卷相對人96年11月
    20日陳述狀附件），雖未經我國認許，惟相對人既設有董事
    行使職權，自屬設有代表人或管理人之非法人團體，揆諸上
    開說明，相對人具備強制執行事件當事人能力，應無疑問；
    至於相對人在我國有無事業所或營業所，則非所問。再者，
    相對人登記董事「TERRISA CHEN」即係丙○○，亦有相對人
    認證資料、丙○○護照可證（見同一附件），抗告意旨認二
    者並非同一人，顯與事實不符。從而，原裁定依法並無不合
    之處，抗告意旨指摘原裁定不當，聲明廢棄，為無理由，應
    予駁回，爰裁定如主文。
中    華    民    國    96    年    12    月    31    日
                    民事第十三庭
                        審判長法　官  黃嘉烈
　　  　　　　　　　　　      法　官　許文章
　　　  　　　　　　　　      法　官　吳燁山
正本係照原本作成。
本裁定除以適用法規顯有錯誤為理由，並經本院許可外，不得再
抗告。如提起再抗告，應於收受後10日內委任律師為訴訟代理人
向本院提出再抗告狀。並繳納再抗告費新台幣1000元。
中　　華　　民　　國　　97　　年　　 1　　月　　 2　　日
　　　　　　　　　　　　　　　書記官  于  誠
